Minutes et répertoires du notaire Jean II CHAPELLAIN, janvier 1620 - 11 février 1632 (étude XXIV)
Archives nationales
- Minutes de Jean II CHAPELLAIN, 1620 - 11 février 1632; MC/ET/XXIV/307 - MC/ET/XXIV/365
  - Minutes. 1629, mai - août, mai - août 1629; MC/ET/XXIV/326; registre
    - ETAMPES (famille d') § Transaction entre Jean d'ETAMPES, conseiller du Roi, en ses conseils, maître des requêtes ordinaire de son Hôtel, demeurant rue de la Verrerie, d'une part, et Antoine GAULTIER procureur de Claude d'ETAMPES, chevalier sieur d'ESTIAUX, Lieutenant colonel au régiment de Candal entretenu en Hollande et Marguerite d'ETAMPES, fille majeure à présent logée à Paris en l'hôtel de Telan, avec MM. et dames de VALENCAY, d'autre part, en procès au sujet d'un partage des biens de défunts Jean d'ETAMPES et Sarah d'HAPLAINCOURT, leurs père et mère., 18 juin 1629; MC/ET/XXIV/326; fol. VIII/C/LXXVII
      partage; accord; Etampes (famille d')
    - DEUDEMARE (Nicolas) Ecuyer, sieur de LA CHAUFORDIERE, homme d'armes de la Compagnie du Roi, gentilhomme ordinaire de la Vennerie de S.M., demeurant rue des Poulies, maison du Pélican. § Consentement par Nicolas DEUDEMARE à ce que Nicolas GUILLAIN, maître sculpteur à Paris, soit déchargé de sa caution pour la rente de 40 £. constituée à Nicolas DEUDEMARE le 20 mai 1626 (devant notaire soussigné)., 19 juin 1629; MC/ET/XXIV/326; fol. VIII/C/IIII/XX/I
      Deudemare, Nicolas
    - GUILLAIN sieur de CAMBRAY(Simon)Sculpteur ordinaire du Roi et Germaine COCHET, sa femme § Consentement par Nicolas DEUDEMARE, écuyer, homme d'armes de la compagnie du Roi et gentilhomme ordinaire de sa vennerie, à la prière de. .., à décharger Nicolas GUILLAIN, maître sculpteur à Paris, père de. .. de l'obligation de 40 £. de rente (contrat du 21 mai 1626 devant notaire soussigné), et qu'à la place de celui-ci, Jean COCHET l'aîné maître maçon à Paris, beau-père de. .., s'engage avec eux., 19 juin 1629; MC/ET/XXIV/326; fol. VIII/C/IIII/XX/I
      obligation; Guillain sieur de Cambray, Simon
    - SCULPTEUR ordinaire du Roi GUILLAIN (Simon) et Germaine COCHET, sa femme § Cautionnement de Jean COCHET l'aîné, maître maçon rue Vieille du Temple, à... ses gendre et fille., 19 juin 1629; MC/ET/XXIV/326; VIII/C/IIII/XX/I
      Guillain, Simon
    - Constitution par Pierre Macé, l'aîné, marchand bourgeois de Paris, et Jacques Macé, notaire au Châtelet, demeurant rue de la Tisseranderie, son fils, se portant forts de Madeleine Millard, femme dudit Jacques Macé, à François Macqueron, secrétaire ordinaire de la chambre du roi, de 125 l. de rente, à prendre principalement sur la succession de défunte Marie Gillois, mère dudit Jacques Macé, moyennant 2000 l., 21 juin 1629; MC/ET/XXIV/326; fol.0110
      Au verso: indemnité de Jacques Macé à son père, Pierre Macé.
      constitution de rente; indemnité; Tixeranderie (rue de la); Gillois, Marie; Macqueron, François; Macé, Jacques; Macé, Pierre; Millard, Madeleine; commerçant; notaire; secrétaire du roi (Ancien Régime); officier de la Chambre du roi (Ancien Régime)
    - SANTENYE (Jeanne de) Dame ordinaire de la reine mère du roi, femme de Louis de MEAULX, chevalier, gouverneur des ville et château du Pont de Scées, demeurant rue Saint-Honoré § Deux actes concernant une obligation de Nicolas de BAIGNEAULX, conseiller du Roi et Jacqueline DUCARNOY, sa femme, envers Jeanne de SANTENYE de 20 000 £. dont 14 000 pour vente d'un gros diamant en table enchassé en un anneau., 21 juin 1629; MC/ET/XXIV/326; fol. VIII/C/IIII/XX/V et IX
      acte de vente; obligation; Santenye, Jeanne de
    - DU JARDIN (François) Orfèvre et valet de chambre du Roi,[ C'est un grand financier avec Rosier], demeurant rue de l'Arbre-Sec § Bail par Denis JOLLY, bourgeois de Paris, tuteur onéraire des mineurs LE CLERC, pour 9 ans, à .., d'une maison rue de l'Arbre-Sec, joignant celle où demeure .., moyennant 1350 £. de loyer annuel., 22 juin 1629; MC/ET/XXIV/326; fol. VIII/C/IIII/XX/XVII
    - ETAMPES (Eléonor d') evêque de Chartres, conseiller du Roi en ses conseils d'Etat et privé, à présent logé à Paris près des Cordeliers § Transport par Eléonor d'ETAMPES à Pierre BRULART, chevalier seigneur de PUISIEUX, de la somme de 4 000 £. à prendre sur le revenu de l'abbaye Saint-Basle, pour demeurer quitte des 4000 £. qu'il lui doit par différentes promesses., 23 juin 1629; MC/ET/XXIV/326; fol. VIII/C/IIII/XX/XIX
      Etampes, Eléonor d'
    - HERAUDIER (Regnault) maître sellier lormier-carrossier, juré à Paris, demeurant rue des Fossés Saint-Germain-l'Auxerrois § Nombreux actes par Regnault HERAUDIER; Apprentissage de Louis GUERIBOU avec Regnault HERAUDIER, 25 juin 1629; MC/ET/XXIV/326; fol. IX/C/IX
      contrat d'apprentissage; Heraudier, Regnault
    - SELLIER-LORMIER-CARROSSIER à Paris (Apprentissage) § Mise en apprentissage par Jean GUERIBOU, manoeuvrier à Grizy près de Pontoise, pour 6 ans, de Louis GUERIBOU, son frère, avec Regnault HERAUDIER, maître juré. .., sans débours., 25 juin 1629; MC/ET/XXIV/326; fol. IX/C/IX
    - LESPINASSE (Joseph de) Intendant de la maison du marquis de SABLÉ § Quittance d'Henry de LA GUETTE à Gilles RENARD, écuyer commissaire ordinaire des Guerres, par les mains de Joseph de LESPINASSE, 25 juin 1629; MC/ET/XXIV/326; fol. IX/C/VII
      quittance; Lespinasse, Joseph de
    - AMELOT (Denis) Sieur de CHAILLOU, conseiller du roi en ses conseils d'Etat et privé, maître des requêtes ordinaire de l'Hôtel § Plusieurs actes des habitants d'Ay en Champagne qui ont passé un concordat avec Denis AMELOT, 26 juin 1629; MC/ET/XXIV/326; fol. IX/C/XV à XXV
      Ay (Marne); Amelot de Chaillou, Denis
    - PICPUS § Titre nouvel par Michel LALOYAU et Louis GUIGNARD, laboureurs demeurant à Reuilly près Saint-Antoine-des-Champs, comme propriétaires d'une maison au bas de PICPUS autrement dit le bas de Reuilly, suivant contrat du 6 août 1618 (pardevant TOLLERON et LEJARS), 26 juin 1629; MC/ET/XXIV/326; fol. IX/C/XIII
    - DU CLEDAT (Jean) Docteur régent en la faculté de médecine de Paris, demeurant au Carrefour du Chevalier du Guet § Transport par Jean DU CLEDAT à Pierre DESMARAIS, bourgeois de Paris, de 18 £. 15 s. de rente qui avait été constituée à Jean DU CLEDAT par contrat du 20 mars 1628 devant notaire soussigné., 26 juin 1629; MC/ET/XXIV/326; fol. IX/C/XXVII
      transport de droits; Du Cledat, Jean
    - AY en Champagne § Constitution par Brice HENNEQUIN, mayeur de la ville d'AY en Champagne y demeurant et fondé de procuration de nombreux habitants de ladite ville d'AY en Champagne, à Marie CHAUVELIN, veuve de Gilles BAUSSAN, de 275 l. de rente, moyennant 4 400 l. afin de s'acquitter de ce qui est dû à Denis AMELOT, conseiller du Roi, maître des requêtes ordinaire de son Hôtel à la suite du concordat fait avec lui. (Procuration signée, jointe); Quittance d'AMELOT., 26 juin 1629; MC/ET/XXIV/326; fol. IX/C/XV à IX/C/XXV
      constitution de rente; quittance; Hennequin, Brice
    - BRULART (Florimond) sieur de GENLIS ABECOURT et autres lieux § Quittance de François de MONTESCOT, sieur du PLESSIS conseiller du Roi en ses conseils d'Etat et privé, Maître des Requêtes ordinaire de son Hôtel, à Florimond BRULART, par les mains de Mr CHAUVIN, de 2550 l.. pour 4 années et un quartier d'arrérages de 600 l.. de rente en 2 parties dûes par Gilles BRULART, sieur de GENLIS, père de Florimond BRULART, plus les frais., 27 juin 1629; MC/ET/XXIV/326; fol IX/C/XXXIII
      quittance; Brulart, Florimond (1602-1685)
    - DANSSE (Michel) Apothicaire du corps de la Reine, demeurant rue de l'Arbre-Sec § Constitution par les prévôt des Marchands et Echevins de Paris, à Michel DANSSE, de 600 £. de rente, moyennant 9600 £.; Mariage de Jean LAMBERT, écuyer, en présence de Michel DANSSE et de Marie LAMBERT, sa femme, beau-frère et soeur., 28 juin 1629 - 20 juillet 1629; MC/ET/XXIV/326; fol. IX/C/XXXVII; fol. IIII/XX/XIX
      constitution de rente; contrat de mariage; Dansse, Michel
    - Marché de maçonnerie par Pierre Dubust, maître maçon rue Frémentel, à Françoise Baudouin, veuve de feu Gilles du Couldrier, représentée par Louis Carlier, procureur au Châtelet, et à René Contesse, notaire au Châtelet, seigneur d'Ourcières, pour le mur qui fait séparation entre la maison du Boisseau, rue des Poulies, appartenant à ladite Baudouin, et celle du Lion noir, rue Saint-Honoré, appartenant audit Contesse, moyennant 6 l. 10 s. la toise qui seront payés sur les loyers desdites maisons., 30 juin 1629; MC/ET/XXIV/326; fol.0944
      marché; Froidmanteau (rue); Lion Noir (enseigne du); Poulies (rue des); Saint-Honoré (rue); Baudouin, Françoise; Carlier, Louis; Contesse, René II; Couldrier, Gilles du; Dubust, Pierre; maçon; notaire; procureur de justice (Ancien Régime)
    - SAINT-HONORÉ (rue) Maison du Lion noir § Marché de maçonnerie pour le mur faisant séparation de la. .. appartenant à René CONTESSE, notaire du Roi au Châtelet, de celle du Boisseau rue des Poulies appartenant à Françoise BAUDOUIN, veuve du COULDRIER; Transaction, 30 juin 1629 - 2 août 1629; MC/ET/XXIV/326; fol. IX/C/XLIIII; fol. VII/XX/X
      accord; marché; Saint-Honoré (rue); Lion Noir (enseigne du); Poulies (rue des)
    - MACONNERIE (marché de) § Promesse par Pierre DUBUST, maître maçon à Paris, à Françoise BAUDOUIN, veuve de Gilles du COULDRIER, écuyer, représentée par Louis CARLIER, procureur au Châtelet, et à René CONTESSE, notaire du Roi au Châtelet, de commencer dès demain à travailler à l'abattage et reconstruction d'un mur faisant séparation de la maison du Boisseau, rue des Poulies de celle du Lion noir rue Saint-Honoré, moyennant 6 l. 10 s. la toise., 30 juin 1629; MC/ET/XXIV/326; fol. IX/C/XLIIII
      marché; Dubust, Pierre; Baudouin, Françoise; Du Couldrier, Gilles; Carlier, Louis; Contesse, René; maçon
    - VITRIER (Apprentissage) § Mise en apprentissage par Claude LESCAILLE, veuve d'Etienne TRANCHANT, voiturier par terre, demeurant à Puiseux en France, pour 5 ans, de Thomas TRANCHANT, son fils, âgé de 16 ans, avec Claude REGNARD, maître. .. à Paris, sans débours., 30 juin 1629; MC/ET/XXIV/326; fol. IX/C/XXXIX
      contrat d'apprentissage; Lescaille, Claude; Tranchant, Etienne; Tranchant, Thomas; Regnard, Claude
    - DAYNAR (Silvi) Ecuyer sieur de MONTLOR, conseiller et Maître d'Hôtel de la reine d'Angleterre, demeurant ordinairement à Arles en Provence, à présent logé à Paris rue des Marmousets en la Cité § Quittance de Silvi DAYNAR à Nicolas de BAGNEAUX, conseiller du Roi, et Jacqueline du CARNOY, sa femme, de 4800 £ en règlement d'une obligation de défunt Albin DU CARNOY, orfèvre et valet de chambre du Roi., 30 juin 1629; MC/ET/XXIV/326; fol. IX/C/XLII
      obligation; quittance; Daynar, Silvi
    - ANGLETERRE (reine d') § Quittance de Silvi DAYNAR, écuyer sieur de MONTLOR Conseiller et Maître d'Hôtel de la reine d'ANGLETERRE, demeurant ordinairement à Arles en Provence, à présence logé à Paris rue des Marmousets en la Cité., 30 juin 1629; MC/ET/XXIV/326; fol. IX/C/XLII
      quittance; Arles (Bouches-du-Rhône); Daynar, Sylvain
    - BECQUET (Marie) fille de défunt Thomas BECQUET, notaire royal et sergent à Crézancy près de Câteau-Thierry, étant au logis de Mr HALIGRE, conseiller du Roi en ses conseils d'Etat et privé, naguère ambassadeur à Venise § Mariage d'Eustache GODIER, marchand boucher à Pontoise et de Marie BECQUET, 1er juillet 1629; MC/ET/XXIV/326; fol. I
      contrat de mariage; Becquet, Marie
    - THOURET (Pierre) maître serrurier à Paris § Mariage d'Eustache GODIER, marchand boucher à Pontoise, et de Marie BECQUET, au service d'E. HALIGRE, conseiller du Roi, naguère ambassadeur à Venise, en présence de. .., cousin du futur époux., 1er juillet 1629; MC/ET/XXIV/326; fol. I
      contrat de mariage; Thouret, Pierre
    - AUSSEL (Pierre d') Maître d'hôtel en l'Académie royal tenue par le sieur de Pontrincourt au faubourg Saint-Honoré § Obligation de Pierre d'AUSSEL et de Jean DESPOTZ, maître serrurier à Paris, envers Samuel AIMEDIEU, chirurgien et opérateur ordinaire du Roi, de 300 l. en prêt. (A la suite: 1629, 18 juillet quittance); Vente de l'office de receveur des deniers communs de Villeneuve-le-Roi, à Pierre d'AUSSEL, 7 mai 1629 - 2 juillet 1629; MC/ET/XXIV/326; fol. V; fol. XV
      obligation; quittance; acte de vente; Aussel, Pierre d'
    - DUBÉ (Paul) Marchand tanneur demeurant à 'Blaineau', étant à présent logé à Paris rue Bordelle près du collège de Boncourt. § Transaction entre Paul DUBÉ et Marie LE MAISTRE, veuve de Barthélemy DU MOUSTIER, bourgeois de Paris, qui s'était porté garant de la vente d'un arpent de vigne assis audit Blaineau., 3 juillet 1629; MC/ET/XXIV/326; fol. VII
      accord; acte de vente; Dubé, Paul
    - GUILLORY (Louis) Maître d'hôtel de la marquise de GUIERCHEVILLE, demeurant à sa suite, près du château du Louvre § Constitution par Louis GUILLORY et par Geneviève ROBERT, Ière femme de chambre de la Reine, demeurant au Château du Louvre à François LE CHARRON, sieur de SAINT ANGE, conseiller du Roi, Ier maître d'hôtel de la Reine, de 62 £. 10 s. de rente, Et vente par led. LE CHARRON à Louis GUILLORY, de l'office de Serdeau de la maison de la Reine, moyennant 2000 £., 4 juillet 1629; MC/ET/XXIV/326; fol. XI et XIII
      constitution de rente; acte de vente; Guillory, Louis
    - ROBERT (Geneviève) première femme de chambre de la Reine, demeurant au château du Louvre § 2 actes concernant la vente de l'office de Serdeau de la maison de la Reine, à Louis GUILLORY, en présence et caution de Geneviève ROBERT, 4 juillet 1629; MC/ET/XXIV/326; fol. XI et XIII
      acte de vente; Robert, Geneviève
    - OFFICE de SERDEAU de la maison de la Reine § Vente par François LE CHARRON, sieur de SAINT ANGE, conseiller du Roi en ses conseils d'Etat et privé et Ier Maître d'hôtel de la Reine, à Louis GUILLORY, maître d'hôtel de la marquise de GUIERCHEVILLE, de l'OFFICE de SERDEAU de la maison de la Reine, moyennant 2000 £., 4 juillet 1629; MC/ET/XXIV/326; fol. XIII
    - OFFICE de RECEVEUR des deniers communs de Villeneuve-le-Roi § Vente par Jacques LE MOYNE, sieur du CLOS et Anne YVER, sa femme, à Pierre d'AUSSEL, maître d'hôtel en l'académie royale de Mr de POUTRINCOURT, de l'OFFICE de RECEVEUR des deniers communs de Villeneuve-le-Roi moyennant 1900 £., 5 juillet 1629; MC/ET/XXIV/326; fol. XV
    - CASTILLE (famille de) § Constitution par François de CASTILLE, conseiller du Roi en sa cour de Parlement et Paul Henry de CASTILLE, sieur des MURS, Henry de CASTILLE, sieur de REDEMONT, demeurant rue des Barres, à Hiérosme BAZIN, écuyer tuteur de Claude BAZIN, son neveu, fils de défunts Claude BAZIN et de Suzanne TALON, de 200 l. de rente, moyennant 4800 l. (En marge: 1655, 7 décembre, mention du transport de la rente par Suzanne CHOART, veuve d'Omer TALON, à Charlotte GARRAULT, femme séparée de biens de François de CASTILLE)., 7 juillet 1629; MC/ET/XXIV/326; fol. XLV
      constitution de rente; transport de droits
    - TROYES (communauté des parcheminiers-mégissiers à) § Constitution de rente par les marchands de la communauté des parcheminiers-mégissiers à TROYES pour obtenir l'adjudication du contrôle des cuirs en tannerie et mégisserie à Troyes. (Pièces jointes); Autre constitution., 7 juillet 1629 - 10 juillet 1629; MC/ET/XXIV/326; fol. XXVII; fol. LVII
      constitution de rente; Troyes, communauté des parcheminiers-mégissiers à
    - BOULLON (Jacques) greffier des geôles du Grand Châtelet de Paris, demeurant rue d'Avron § Obligation de Jacques BOULLON et de Séraphin de BAIGNALLES, marchand à Dreux, en leurs noms et pour Elisabeth DES CAMBRONNE, femme de Jacques BOULLON et Alonce de BAIGNALLES, père dudit Séraphin, et pour Isaac DESCAMBRONNE, marchand à Rémy, envers Denise DU PLESSIS, femme séparée de biens de Protais BIGRE, conseiller du Roi, commissaire ordinaire des Guerres, de 3600 l. en prêt. (A la suite: 1629, 5 novembre, quittance à Jacques BOULLON et autres), 7 juillet 1629; MC/ET/XXIV/326; fol. XLI
      obligation; Boullon, Jacques
    - BOUILLEROT (Simon) marchand mégissier-parcheminier à Troyes § Constitution de rente par la communauté des marchands parcheminiers-mégissiers à Troyes dont Simon BOUILLEROT; Idem, 7 juillet 1629 - 10 juillet 1629; MC/ET/XXIV/326; fol. XXVII; fol. LVII
      constitution de rente; Bouillerot, Simon
    - LE SCELLIER (Nicolas) chirurgien à Paris § Quittance par Alexandre PENET, brodeur et valet de chambre de la Reine et de Monsieur, à Nicolas LE SCELLIER, des clefs de la maison appartenant à Nicolas LE SCELLIER rue des Fossés Saint-Germain-l'Auxerrois et promesse d'accepter le bail que lui en fera faire samedi prochain ledit Nicolas LE SCELLIER; Bail par Nicolas LE SCELLIER audit PENET et Catherine LEBAS, sa femme., 9 juillet 1629 - 7 août 1629; MC/ET/XXIV/326; fol. XLVII; fol. VIII/XX/IIII
      quittance; bail; Le Scellier, Nicolas
    - PENET (Alexandre) Brodeur et valet de chambre de la Reine et de Monsieur demeurant rue du Coq § Quittance par .. à Nicolas LE SCELLIER, chirurgien à Paris, des clefs de la maison lui appartenant rue des Fossés Saint-Germain-l'Auxerrois, dont .. promet d'accepter le bail qui sera fait samedi prochain., 9 juillet 1629; MC/ET/XXIV/326; fol. XLVII
      quittance; bail; Penet, Alexandre
    - BOCHART (Jean) sieur de BOCONVILLERS, conseiller du Roi en ses conseils d'Etat et privé, demeurant à Boconvillers pays de Vexin le François, à présent à Paris, chez le sieur de CHAMPIGNY, conseiller d'Etat, son père, rue de Grenelle § Constitution par Jean BOCHART se faisant fort de Marguerite LE CHARRON, sa femme, à Claude HURAULT, chevalier, représenté par David BOUCHER agent de ses affaires, de 562 l. 10 s. de rente, moyennant 9000 l. (A la suite: 1633, 18 mai, quittance de rachat par Madeleine de PROISY, veuve de Claude HURAULT).; Quittance à Jean BOCHART, 10 juillet 1629; MC/ET/XXIV/326; fol. LI et LV
      constitution de rente; quittance; Bochart de Champigny, Jean (....-1647)
    - PEINTRE (apprentissage) § Mise en apprentissage par Philippe ROBERT, chef de fourrière de la maison de feue la duchesse d'ORLEANS, pour 4 ans, de Simon RENARD, son beau-fils, fils de défunt Claude RENARD et de Denise LORMIER, femme dud. ROBERT, âgé de 14 ans, avec Michel BAUBRUN, peintre et valet de chambre du Roi,[ demeurant rue Saint-Germain-l'Auxerrois], moyennant 240 £. sur lesquelles BAUBRUN reçoit 60 £., 10 juillet 1629; MC/ET/XXIV/326; fol. XLIX
      contrat d'apprentissage; Robert, Philippe; peintre
    - BRULART (Pierre) chevalier, seigneur de SILLERY § Deux constitutions de rentes aux religieux de la commanderie du temple de Reims, qui prennent les deniers sur l'aliénation de la terre et seigneurie de Pontvray près de Reims, membre de la commanderie, faite au profit de Nicolas BRULART, seigneur de SILLERY en présence de Nicolas MENNESSIER, fondé de procuration de Pierre BRULART, 11 juillet 1629; MC/ET/XXIV/326; fol. LXIII
    - CROQUOISON (Bernard) maître boulanger bourgeois de Paris et Marie DOUBLET, sa femme, demeurant rue Saint-Honoré § Constitution par Bernard CROQUOISON à Jacques SIMON, bourgeois de Paris, de 37 l. 10 s. de rente à prendre en partie sur une maison à Nogent sur Marne, vis à vis de l'Orme moyennant 600 l. (A la suite: 1635, 2 mars, quittance de rachat à Bernard CROQUOISON), 14 juillet 1629; MC/ET/XXIV/326; fol. LXXIX
      constitution de rente; quittance; Croquoison, Bernard
    - Foi et hommages rendus à René Contesse, notaire au Châtelet, secrétaire du prince de Condé, seigneur d'Ourcières, demeurant rue des Fossés-Saint-Germain-L'Auxerrois, à cause de sa terre et seigneurie d'Ourcières en la paroisse de Crevant en Beauce., 16 juillet 1629; MC/ET/XXIV/326; fol.0085
      déclaration féodale; Cravant (Loiret); Fossés-Saint-Germain-l'Auxerrois (rue des); Contesse, René II; notaire; intendant particulier (Ancien Régime)
    - THOMAS (famille) Maîtres serruriers à Paris § Mariage d'Imbert de LA SELLE, maître chapelier à Paris et de Marre THOMAS, veuve d'Antoine RABANY, tailleur des écuries de la Reine, demeurant rue de l'Arbre Sec, en présence de Marguerite LE ROY, veuve de Jean THOMAS de Thomas THOMAS, tous deux maîtres serruriers à Paris, mère et frère de la future épouse., 17 juillet 1629; MC/ET/XXIV/326; fol. IIII/XX/XIII
      contrat de mariage; Thomas, famille
    - LAMBERT (Hiérosme) marchand maître apothicaire-épicier bourgeois de Paris, demeurant rue de l'Arbre-Sec et Marie GAUCHE, sa femme. § Mariage de Jean LAMBERT, écuyer, lieutenant de la Cie du marquis de PRASLIN, demeurant chez Hiérosme LAMBERT ses père et mère, et de Marguerite LE PICART, veuve de Pierre de FORTIA, écuyer sieur de LAVAUR[, Jean LE PICART, sieur du PLESSIS, conseiller du Roi au Parlement et commissaire ès requêtes du Palais, parent]. Parmi les témoins: Jérôme LAMBERT, aussi apothicaire, Michel DANSSE, apothicaire du corps de la Reine et Marie LAMBERT, sa femme, frère et soeur du futur époux, Pierre GAUCHE, maréchal des logis des gardes du corps du Roi oncle maternel, 20 juillet 1629; MC/ET/XXIV/326; fol. IIII/XX/XIX
      contrat de mariage; Lambert, Hiérosme
    - LEGARÉ (Claude) compagnon orfèvre à Paris, fils de Gédéon LEGARÉ, orfèvre à Chaumont en Bassigny et de Simone CHARLOT § Mariage de. .. et de Radegonde WASSELIN, fille de Nicolas WASSELIN, maître serrurier horloger à Compiègne, les futurs époux demeurant tous deux en la maison et service de Madeleine COURAGEUS, veuve de Cornille HUART, maître orfèvre à Paris, rue Saint-Honoré., 24 juillet 1629; MC/ET/XXIV/326; fol. CXIIII
      contrat de mariage; Legaré, Claude
    - LA TREMOÏLLE (famille de) § Offres de Jacques de FOURCROY, fondé de procuration d'Anne HURAULT, épouse du marquis de ROSTAING, auparavant veuve de Gilbert de LA TREMOILLE, marquis de ROYAN, à Jacques PALLUA Un procureur au Parlement de lui régler ses salaires et vacations dans l'instance de ladite dame comme tutrice des enfants mineurs dudit défunt marquis de ROYAN et d'elle; Procuration de ladite dame à J. de FOURCROY., 26 juillet 1629; MC/ET/XXIV/326; fol. VI/XX/ et VI/XX/III
      procuration; La Tremoïlle (famille de)
    - ROSTAING (Charles, marquis de) chevalier, conseiller du roi en ses conseils d'Etat et privé, capitaine de 100 hommes d'armes de ses ordonnances, baron de BROU, seigneur de THIEUX etc. § Deux actes concernant les frais des procès qu'a Anne HURAULT, épouse de Charles, marquis de ROSTAING, comme tutrice des enfants mineurs qu'elle a eus de défunt Gilbert de LA TREMOILLE son premier mari, avec ratification de Charles, marquis de ROSTAING.; Bail par Charles, marquis de ROSTAING du revenu de sa terre et seigneurie de Thieux., 26 juillet 1629 - 29 juillet 1629; MC/ET/XXIV/326; fol. VI/XX/III; fol. VI/XX/XVIII
    - CORBILLY (Pierre) Chirurgien ordinaire du Roi, demeurant Geoffroy-Langevin § Consentement par Pierre CORBILLY et la famille BOISCOURJON, à des laboureurs de Mitry-en-France., 28 juillet 1629; MC/ET/XXIV/326; fol. VI/XX/XII
      ratification; Corbilly, Pierre de
    - BERRAULTE (Pierre de) marchand orfèvre demeurant à Bayonne, à présent logé à Paris, rue Saint-Denis, enseigne de la Croix blanche § Mise en apprentissage par. .. de Louis de BERRAULTE, son fils, avec Jacques CAILLARD, marchand orfèvre à Paris[, moyennant 75 l.]., 28 juillet 1629; MC/ET/XXIV/326; fol. VI/XX/X
      contrat d'apprentissage; Berraulte, Pierre de
    - MARIN (Denis) commis d'Arnoul de NOUVEAU, conseiller du Roi et trésorier de ses finances extraordinaires et parties casuelles § Offres pour l'adjudication d'offices à Arnoul de NOUVEAU, représenté par François MARIN, frère de Denis MARIN, 28 juillet 1629; MC/ET/XXIV/326; fol. VI/X/XVI